### Resumo

Meu nome é Gabriel de Rezende Gonçalves, brasileiro, tenho 20 anos, moro em Campinas/SP, técnico em informática, cursando o sétimo semestre em Engenharia de Software na Pontifícia Universidade Católica de Campinas e estagiário em Engenharia de Software na Daitan Group.



#### Contato

E-mail: contato@gabireze.com.br

LinkedIn: linkedin.com/in/gabireze

Site: gabireze.com.br

GitHub: github.com/gabireze

### Experiências

Estagiário em Engenharia de Software em Daitan Group

Fev. 2021 - Atual

Acompanhamento supervisionado de desenvolvimento de sistemas; Acompanhamento supervisionado de emissão de relatórios; Acompanhamento supervisionado na manutenção de sistemas ou programas; Participar em treinamentos técnicos e comportamentais.

Estagiário em Engenharia de Software em <u>SuperOpa</u> e <u>OpaBox</u>

Jun. 2019 - Jan. 2021

Desenvolvimento Fullstack em Flutter e Javascript baseado em componentização de software utilizando microservices e soluções escaláveis para APIs, desenvolvimento recursos disponíveis a partir de RESTful Web Services, uso do Vue.js como framework Javascript, Node.js como ambiente de execução Javascript server-side. Experiência com metodologias Ágeis (SCRUM e Kanban), uso do Git para controle de versões, Slack para comunicação entre colaboradores, gerenciamento de projeto pelo Jira e Trello. Implementação de testes em APIs ou

Webservices a partir do Postman, habituado com Arquitetura Serverless disponibilizado pela AWS (S3, DynamoDB, CloudFront, API Gateway, CloudWatch, SQS).

# Formação acadêmica

#### Pontifícia Universidade Católica de Campinas

Bacharelado, Engenharia de Software

2019 - 2022

#### ETEC Bento Quirino

Técnico Integrado ao Ensino Médio, Informática

2016 - 2018

### Habilidades técnicas

- HTML, CSS, JavaScript, Dart, C, Java, PHP
- React, Flutter, Vue.js, AngularJS, Bootstrap
- Node.js, Express.js, Serverless Framework
- MongoDB, MySQL, PostgreSQL
- npm, Git, Swagger, Docker, Jira, Trello, Figma, Postman, Slack, SCRUM, Kanban
- Visual Studio Code, Android Studio, Linux, macOS, Windows
- Firebase, AWS, Amazon DynamoDB, AWS Lambda, S3, CloudFront, API Gateway, CloudWatch, SQS

## Habilidades interpessoais

- Criatividade, Persuasão, Colaboração, Adaptabilidade, Gestão do Tempo
- Organização de grupos, Negociação de soluções, Empatia, Sensibilidade social
- Autoconhecimento emocional, Controle emocional, Automotivação
- Reconhecimento de emoções em outras pessoas, Habilidade em relacionamentos interpessoais